最高法院刑事判決                                八十七年度台上字第八七七號
    上訴人  陳太平
    被  告  甲○○
右上訴人因自訴被告背信案件，不服台灣高等法院高雄分院中華民國八十六年十二月
二十三日第二審更審判決（八十五年度上更(一)字第二七二號，自訴案號：台灣高雄地
方法院八十三年度自字第五五三號），提起上訴，本院判決如左：
    主  文
上訴駁回。
    理  由
按刑事訴訟法第三百七十七條規定，上訴於第三審法院，非以判決違背法令為理由，
不得為之。是提起第三審上訴，應以原判決違背法令為理由，係屬法定要件。且必須
依據卷內資料為具體之指摘，並足據以辨認原判決已具備違背法令之形式，始屬相當
。本件原判決依調查證據所得，認定被告甲○○雖於民國六十七年四月五日，同意書
立切結書，表示未出資興建系爭房地，僅係上訴人借用其名義為起造人，惟上訴人既
將該系爭房地出售予薛玉柱，再轉售予被告，則被告於合法取得系爭房地之所有權之
後，利用民事訴訟影印卷宗之機會，將上訴人提出於法院之證據資料使用執照予以影
印，並將該房屋出售，提供該資料向地政機關辦理建物所有權第一次登記，均屬合法
權利之行使，上訴人指訴被告涉有刑法第三百四十二條第一項之背信罪，尚屬無據，
因而維持第一審諭知被告無罪之判決，駁回上訴人在原審之上訴，已詳載其所憑之證
據及認定被告犯罪不能證明之理由。上訴意旨僅重述其在第一審自訴之內容及被告出
具切結書之真正，而泛指原審認為被告犯罪證據不足，判決不當云云，顯係就原判決
已說明之事項，重為事實上之爭執，並未依憑卷內資料為具體之指摘，難認原判決已
具備違背法令之形式，此部分上訴為違背法律上之程式，應予駁回。又關於上訴人自
訴被告涉犯刑法第二百十六條、第二百十四條行使使公務員登載不實公文書及第三百
三十九條第二項詐欺得利二部分，係屬刑事訴訟法第三百七十六條第一款、第四款之
案件，既經第二審判決，且其所認牽連犯之背信部分，亦經判決無罪，要無牽連之可
言，則此二部分，自不得上訴於第三審法院，上訴人竟一併提起上訴，顯為法所不許
。另背信部分雖屬刑事訴訟法第三百七十六條第五款所列之案件，惟於修正刑事訴訟
法施行前原得上訴於第三審法院，且已繫屬於法院，依刑事訴訟法施行法第五條第一
項規定，仍應依施行前之法定程序終結之，附此明。
據上論結，應依刑事訴訟法第三百九十五條前段，判決如主文。
中      華      民      國    八十七    年      三      月      十二    日
                              最高法院刑事第三庭
                                  審判長法官  蔡  詩  文
                                        法官  莊  登  照
                                        法官  洪  明  輝
                                        法官  蔡  清  遊
                                        法官  邵  燕  玲
      右正本證明與原本無異
                                              書  記  官
中      華      民      國    八十七    年      三      月     十九     日
